臺灣臺中地方法院刑事判決
110年度易字第1254號
聲  請  人  臺灣臺中地方檢察署檢察官
被      告  黃韋亮


上列被告因竊盜案件，經檢察官聲請簡易判決處刑（109年度偵
字第27732號），本院認不宜逕以簡易判決處刑（110年度豐簡字
第262號），改依通常程序審理，判決如下：
    主    文
黃韋亮犯竊盜罪，共參罪，各處拘役拾日，如易科罰金，均以新
臺幣壹仟元折算壹日。應執行拘役貳拾伍日，如易科罰金，以新
臺幣壹仟元折算壹日。
    犯罪事實
一、黃韋亮意圖為自己不法之所有，基於竊盜之各別犯意，先後
    為下列犯行：㈠、於民國109年5月11日15時26分許，在臺中
    市○○區○○路0段0000號臺中市山城白沙屯媽祖文化協會內，
    以將該廟內所申設之協會捐款箱翻轉朝下，並以鑰匙撥弄紙
    鈔方式，竊取新臺幣（下同）200元。㈡、於同年月16日14時
    50分許，在上開地點，以相同手法，竊取100元。㈢、於同年
    6月19日15時16分許（聲請簡易判決處刑書誤載為14時50分
    許)，在前開地點，以相同手法，竊取300元。嗣於同年7月4
    日經警在臺中市東勢區某街道上發現黃韋亮，因而查悉上情
    。
二、案經臺中市政府警察局東勢分局報告臺灣臺中地方檢察署檢
    察官聲請簡易判決處刑。
    理    由
壹、程序及證據能力部分
一、按法院認為應科拘役、罰金或應諭知免刑或無罪之案件，被
    告經合法傳喚無正當理由不到庭者，得不待其陳述逕行判決
    ，刑事訴訟法第306條定有明文。查被告黃韋亮經合法傳喚
    ，無正當理由而未於110年12月16日審判期日到庭，此有本
    院送達證書及刑事報到單各1份在卷可稽（見本院易字卷第1
    67頁、第189頁），而本院認為本件係應科拘役之案件，依
    前揭規定，爰不待其陳述逕行判決，合先敘明。
二、本判決下述所引用被告以外之人於審判外之言詞及書面陳述
    ，經本院於審理時當庭直接提示而為合法調查，檢察官未於
    言詞辯論終結前聲明異議（見本院易字卷第192至195頁），
    被告於本院審理時，經合法傳喚無正當理由未到庭，亦未於
    言詞辯論終結前具狀聲明異議，本院審酌前開證據作成或取
    得時之情形，並無違法或不當取證之情事，且均與本案之待
    證事實有關，認以之作為證據亦無不適當之情形，是前開證
    據依刑事訴訟法第159條之5之規定，均具有證據能力。又本
    案認定事實引用之卷內其餘非供述證據，並無證據證明係公
    務員違背法定程序取得，依同法第158條之4規定反面解釋，
    亦均有證據能力。
貳、實體部分
一、上開犯罪事實，業據被告於警詢及偵查時均供承不諱(見偵
    卷第26至27頁、第69至70頁)，核與告訴人即證人巫怡萱於
    警詢時所指述被竊經過相符（見偵卷第29至31頁、第33至34
    頁），並有偵卷所附之警員職務報告（第23頁）、指認犯罪
    嫌疑人紀錄表各1份（第35至39頁）、現場監視器錄影擷圖6
    張（第41至45頁)在卷可憑，足見被告上開自白與事實相符
    ，可以採信。本案事證明確，被告犯行洵堪認定，均應予依
    法論科。
二、論罪科刑
㈠、核被告所為，均係犯刑法第320條第1項之竊盜罪。被告所為3
    次竊盜犯行，犯意各別，行為互殊，應予分論併罰
㈡、被告雖主張患有思覺失調症等情，並提出維新醫療社團法人
    台中維新醫院之診斷證明書為證(見本院豐簡字卷第19頁)。
    惟經本院囑託衛生福利部草屯療養院鑑定被告於本案犯罪行
    為時之精神狀態，鑑定結果略以：被告之診斷為酒精使用障
    礙症合併酒精引發之精神病症，認被告於犯行當時未有因精
    神障礙或其他心智缺陷致不能辯識其行為違法，或欠缺依其
    辯識而行為之能力，也未有行為時因前項原因，致其辯識行
    為違法或依其辯識而行為之能力，顯著降低之情形，此有該
    院110年11月15日草療精字第1100012046號函及所附刑事鑑
    定報告書可參（見本院易字卷第155至161頁）。是依專業醫
    療人員之鑑定結果，被告並無因罹患精神疾病，致其辨識能
    力或控制能力有所欠缺或顯著減低。且被告於警詢時就其行
    為之動機、行為之方式及後續之處理方式均能詳實陳述，未
    見有何不能辨識其行為違法或欠缺依其辨識而行為之能力，
    或該等能力有何顯著減低之情形，故無刑法第19條第1、2項
    不罰或減輕其刑規定之適用。
㈢、爰審酌被告前有竊盜前科，有臺灣高等法院被告前案紀錄表
    在卷可參，素行非佳，復為本件竊盜犯行，顯然漠視他人之
    財產法益，欠缺法紀觀念及自我控制能力，行為實值非難，
    惟考量被告犯罪手段尚屬平和，兼衡其犯罪動機、目的、竊
    取之財物價值，及其犯後坦承犯行，並已歸還全部犯罪所得
    ，兼衡其與飲酒有關之精神病症(但不影響其責任能力，已
    如前述)、自述之教育程度、家庭經濟狀況（見偵卷被告警
    詢筆錄受詢問人欄之記載）等一切情狀，分別量處如主文所
    示之刑，並均諭知易科罰金之折算標準，及定其應執行之刑
    暨諭知易科罰金之折算標準，以資懲儆。
三、沒收
㈠、按供犯罪所用、犯罪預備之物或犯罪所生之物，屬於犯罪行
    為人者，得沒收之。經查，被告持用之鑰匙1支，雖係供本
    案犯罪事實一、㈠至㈢犯行所用之物，惟未據扣案，且無證據
    證明為被告所有之物，亦非違禁物，爰不另為沒收之諭知。
㈡、次按犯罪所得，屬於犯罪行為人者，沒收之。於全部或一部
    不能沒收，或不宜執行沒收時，追徵其價額；犯罪所得已實
    際合法發還被害人者，不予宣告沒收或追徵，刑法第38條之
    1第1項前段、第3項及第5項分別定有明文。經查，被告本案
    行竊所得之200元、100元及300元，均已歸還被害人，此有
    本院公務電話紀錄1份在卷可參(見本院易字卷第199頁)，爰
    依刑法第38條之1第5項之規定，自不予宣告沒收或追徵。
據上論斷，應依刑事訴訟法第299條第1項前段、第306條，判決
如主文。
本案經檢察官黃怡華聲請簡易判決處刑，檢察官何建寬到庭執行
職務。
中　　華　　民　　國　　111 　年　　2　　月　　10　　日
                  刑事第十五庭   法  官  張雅涵
以上正本證明與原本無異。
如不服本判決應於收受判決後20日內向本院提出上訴書狀，並應
敘述具體理由；其未敘述上訴理由者，應於上訴期間屆滿後20日
內向本院補提理由書（均須按他造當事人之人數附繕本）「切勿
逕送上級法院」。
告訴人或被害人如不服判決，應備理由具狀向檢察官請求上訴，
上訴期間之計算，以檢察官收受判決正本之日起算。
                                 書記官  曾惠雅
中　　華　　民　　國　　111 　年　　2　　月　　10　　日
附錄本案論罪科刑法條
刑法第320條第1項。

中華民國刑法第320條
意圖為自己或第三人不法之所有，而竊取他人之動產者，為竊盜
罪，處5年以下有期徒刑、拘役或50萬元以下罰金。
意圖為自己或第三人不法之利益，而竊佔他人之不動產者，依前
項之規定處斷。
前二項之未遂犯罰之。